臺灣高等法院臺南分院民事判決　九十一年度上易字第一七九號　Ｊ
　　　上　訴　人　甲　○　○
　　　被 上 訴人　丙　○　○.
　　　　　　　　　乙　○　○
　　　複 代 理人　丁　○　○.
右當事人間請求侵權行為損害賠償事件，上訴人對於臺灣嘉義地方法院中華民國九十
一年六月三日第一審判決（九十年度訴字第一五二號），提起上訴，本院判決如左：
      主      文
上訴駁回。
第二審訴訟費用由上訴人負擔。
      事      實
甲、上訴人方面：
  一、聲明：求為判決：（一）、原判決廢棄。（二）、被上訴人應連帶給付上訴人
      新台幣（以下同）壹佰萬元及自起訴狀繕本送達之翌日起至清償日止，按年息
      百分之五計算之利息，上訴人並願供擔保，請准宣告假執行。（三）、第一、
      二審訴訟費用由被上訴人負擔。
  二、陳述：除與原審判決記載相同者，予以引用外，另補稱：
    １、本件損害確係因被上訴人此次動工所新產生，核與民國七十九間，上訴人於
        另案即台灣嘉義地方法院七十九年度簡字第一三三號及八十年度簡上字第一
        ０號損害賠償事件中所主張之損害不同，請鈞院調出照片再次詳加比對即知
        。另依鑑定報告所載「．．．由現場之瑕疵及測量成果知標的物確受鄰地新
        建工程影響，因土壤再次受壓，兩棟建物產生不均下沉之影響，而產生裂紋
        及瑕疵」等語以觀，上訴人之房屋損害，若為地震所造成，則顯然不可能有
        鑑定報告上所載「因土壤再次受壓，兩棟建物產生不均下沉」之情形。
    ２、原審判決上訴人敗訴，其理由有四，即：、部分損害係於民國七十九年間
        所造成。、部分損害係於被上訴人新建工程之前即已存在，與被上訴人無
        關。、有可能是地震所造成。、三樓部分距新建工程較遠，一樓較近，
        一樓未受損，故三樓受損部分與所建工程無關。茲對上述理由說明如下，即
        ：、本案卷附照片編號５號、號及二樓廁所牆壁接縫部分之損害，原審
        雖認定與民國七十九年間之損害位置相同，但查，縱使位置相同，惟經被上
        訴人再次施工破壞，其損害程度已更為嚴重，依法被上訴人自仍須負賠償責
        任。、被上訴人提出之相片，並非被上訴人拆屋前所拍攝，而是被上訴人
        開挖地基後，上訴人發現損壞與其理論，被上訴人才予以拍攝，故此部分被
        上訴人應舉証証明其係於拆屋前所攝。、鑑定報告已詳載「由現場之瑕疵
        及測量成果知標的物確受鄰地新建工程影響，因土壤再次受壓，兩棟建物產
        生不均下沈之影響，而產生裂紋及瑕疵。」等語明確，再參照被上訴人開挖
        地基時，深度高達一公尺以上，對其自己舊有之建物猶特別予以支撐，況其
        係以重機械怪手開挖地基，自會損及上訴人原有建築之基礎，另其復抽取地
        下水，以利施工，足見被上訴人之行為顯已對上訴人之建物產生不良影響。
        、眾所週知地震來襲時，愈高層之建物其搖晃幅度愈大。同理，本案設若
        被上訴人之行為確已造成上訴人之建物震動，則愈高層之部位其震幅愈大，
        愈易產生裂紋，足見原審所為見解，尚有可議。
    ３、有關一至三樓窗戶玻璃污損部分，因被上訴人已給付上訴人一萬六千元，此
        部分損害上訴人爰不再聲明請求。
  三、證據：除援用於第一審所提之證據外，另補提照片六張。
乙、被上訴人方面：
  一、聲明：求為判決駁回上訴。
  二、陳述：除與原審判決記載相同者，予以引用外，另補稱：
    １、上訴人於民國七十八年間曾以系爭房屋受到損害為由，因而對被上訴人提出
        損害賠償之訴訟（按即台灣嘉義地方法院七十九年度簡字第一三三號及八十
        年度簡上字第一０號民事事件，以下簡稱為前案），於該案中上訴人所稱之
        房屋後側平房外牆部裂縫、三層RC造房屋後側一層浴廁部分、外牆及內牆略
        有裂紋（參照該案台灣省建築師公會之鑑定報告第六項）等損害，經核與本
        案中上訴人所提出之如卷附編號５、６、號照片所示之損害相符，且該部
        分損害亦有被上訴人於民國七十八年間訴訟時所拍攝之照片可稽，足見該部
        分之損害既已訴訟，且受到賠償，依法自不得再以此為由請求賠償。
    ２、另查上訴人雖主張有如「卷附編號５、６、號照片所示及房屋正面三樓裂
        縫、二樓樓梯間的牆壁間有裂痕、二樓的廁所牆壁接縫處有裂痕、三樓左側
        牆壁有裂痕、三樓之柱子上有裂痕（編號７）」等損害（參照原審民國九十
        年六月十八日勘驗筆錄），惟查被上訴人於拆屋前即至上訴人之房屋拍照存
        證，該房屋即有上開損害，此有被上訴人於拆屋前所拍之照片可稽，由此可
        見其所指之損害並非被上訴人拆屋所造成。
    ３、依前案鑑定報告所載「1.據申請人甲○○指稱，該房屋損害係由右鄰拆遷圍
        牆所致，依常理推斷，如果右鄰當初拆改圍牆確有使用大槌重擊，將造成震
        動有損及該房屋之可能。2.造成損害之原因除上述情況外，尚有其他原因，
        如該房屋構造問題（半磚牆壁）、基礎結實之程度、使用之年限、施工之品
        質等等都可能影響房屋裂紋現象」等語可知，上訴人房屋之損害原因可能為
        房屋之構造、基礎是否結實、使用之年限及施工之品質等問題所造成。況民
        國八十八年間九二一大地震前後，地震不下數十次，嘉義地區少有房屋未受
        到龜裂之損害，上訴人之房屋年限既久，自難逃該次地震之損害，是其顯難
        証明系爭房屋之損害均係因被上訴人在鄰地建屋所致，而非地震或其他原因
        所造成。
    ４、又系爭建物除有增建部分外，三樓樓頂亦有違建之大水池，是於新舊工程施
        工界面接合處，自難免會產生裂紋，更何況一般房屋亦有因混凝土乾縮或水
        電管線之經過而產生裂紋之情事，乃鑑定報告未將之列為損害之因素，反將
        所有之損害認係興建房屋所造成，顯有未洽。又系爭房屋全面裂紋部分，亦
        有可能係因粉刷時施工不良所致，況新建之房屋產生裂紋尚屬平常，更何況
        系爭房屋乃幾十年之舊屋，又豈能期待其並無任何瑕疵存在。
    ５、鑑定報告雖稱「由現場之瑕疵及測量之成果知標的物確受鄰地新建工程影響
        ，因土壤再次受壓，兩棟建物產生不均下沈之影響，而產生裂紋及瑕疵」等
        語，惟鑑定証人林平昇建築師於原審訊問時業已証稱「土壤受壓係因建物本
        身重量所造成，並無法避免」等語明確，是上訴人既主張被上訴人有侵權行
        為，自應就被上訴人有何故意或過失之侵權行為，舉証証明，乃依上所述，
        系爭損害竟係因房屋之重量所造成，且無法避免，足見被上訴人並無過失可
        言，依法自與侵權行為之構成要件不符。
  三、證據：除援用於第一審所提之證據外，另補提收據一紙為証。
丙、本院依職權調閱台灣嘉義地方法院七十九年度簡字第一三三號及八十年度簡上字
    第一０號民事事件卷宗，並依職權履勘現場。
      理      由
一、本件上訴人起訴主張：伊所有之坐落於嘉義縣新港鄉○○段第七三七號之土地與
    被上訴人二人所有之坐落於嘉義縣新港鄉○○段第七三七之一號及同段第七三七
    之二號之土地相鄰，詎被上訴人二人在其上開土地上興建門牌號碼為嘉義縣新港
    鄉○○村○○路一０一巷九號之房屋時，竟疏未注意施工之安全，致伊所有之坐
    落於上開第七三七號土地上之門牌號碼為嘉義縣新港鄉○○村○○路一０一巷七
    號之建物，受有如起訴狀所附編號５、６、７、號照片所示之裂紋、房屋正面
    三樓有裂縫、一樓客廳左側牆面有裂痕、二樓樓梯間之牆壁有裂痕、二樓之廁所
    牆壁接縫處有裂痕、三樓左側牆壁有裂痕、三樓頂樓有一處裂痕等多處嚴重龜裂
    而足以影響結構安全之損害，計需修復費用一百萬元，經伊多次協商解決，被上
    訴人均置之不理，爰依民法第一百八十四條及第一百八十五條侵權行為損害賠償
    之法律關係，求為命被上訴人二人應連帶給付伊一百萬元及自起訴狀繕本送達之
    翌日起至清償日止，按年息百分之五計算之利息之判決。
二、被上訴人則以：系爭地號第七三七之一號及第七三七之二號土地上之新建房屋工
    程，其原始起造人及定作人均為被上訴人乙○○及訴外人陳峻峰，而與被上訴人
    丙○○無關，乃上訴人竟主張被上訴人丙○○亦應負損害賠償之責，顯有誤會；
    又上訴人於民國七十九年間曾以另案即台灣嘉義地方法院七十九年度簡字第一三
    三號及八十年度簡上字第十號民事事件請求被上訴人丙○○賠償其房屋所受損害
    ，經查該案中上訴人所稱之其房屋所受之後側平房外牆部裂縫、三層ＲＣ造房屋
    後側一層浴廁部分外牆及內牆略有裂紋等損害，核與本案中其所主張之如起訴狀
    所附編號５、６、號照片所示之損害相符，足見該部分之損害既已提起訴訟，
    並受賠償，上訴人自不得再請求本件賠償；又民國八十八年間九二一大地震前後
    ，地震不下數十次，嘉義地區少有房屋未受到龜裂之損害，上訴人之房屋年限既
    久，自難逃該次地震之損害；另伊興建系爭房屋之時，並未開挖地下室，是伊施
    工之行為應不致損及鄰屋；又上訴人所有之系爭建物除有增建部分外，三樓樓頂
    另有違建之大水池，是於新舊工程施工界面接合處，自難免會產生裂紋，更何況
    一般房屋亦有因混凝土乾縮或水電管線之經過而產生裂紋之情事，乃鑑定報告未
    將之列為損害之因素，反將所有之損害認係興建房屋所造成，顯有未洽。又系爭
    房屋全面裂紋部分，亦有可能係因粉刷時施工不良所致，況新建之房屋產生裂紋
    尚屬平常，更何況系爭房屋乃幾十年之舊屋，又豈能期待其並無任何瑕疵存在。
    另上訴人房屋受損之原因，有可能係因房屋之構造、基礎是否結實、使用之年限
    及施工之品質等問題所造成，其自應舉證證明被上訴人施工之行為確係造成系爭
    房屋受損之原因，被上訴人始負賠償之責；又上訴人既主張被上訴人有侵權行為
    ，自應就被上訴人有何故意或過失之侵權行為，舉証証明，乃依鑑定報告所載及
    証人林平昇所述，系爭損害竟係因房屋之重量所造成，且無法避免，足見被上訴
    人並無過失可言，依法自不負侵權行為之責等語，資為抗辯。
三、經查：本件上訴人主張伊所有之坐落於嘉義縣新港鄉○○段第七三七號之土地與
    被上訴人二人所有之坐落於嘉義縣新港鄉○○段第七三七之一號及同段第七三七
    之二號之土地相鄰，民國八十九年間，被上訴人二人在其上開土地上興建門牌號
    碼為嘉義縣新港鄉○○村○○路一０一巷九號之房屋，暨伊所有之坐落於上開第
    七三七號土地上之門牌號碼為嘉義縣新港鄉○○村○○路一０一巷七號之建物，
    確受有如起訴狀所附編號５、６、７、號照片所示之裂紋、房屋正面三樓有裂
    縫、一樓客廳左側牆面有裂痕、二樓樓梯間之牆壁有裂痕、二樓之廁所牆壁接縫
    處有裂痕、三樓左側牆壁有裂痕、三樓頂樓有一處裂痕等損害之事實，業據上訴
    人提出照片及地籍圖影本等為証（附於原審卷第一一０頁），並經原審及本院前
    往現場勘驗屬實，制有勘驗筆錄二紙在卷可稽，且為被上訴人所不爭執，足証上
    訴人此部分主張，自堪信為真實，惟上訴人主張系爭建物所受損害係因被上訴人
    二人在其上開土地上興建門牌號碼為嘉義縣新港鄉○○村○○路一０一巷九號之
    建物時，因疏未注意施工之安全所致乙節，則為被上訴人所否認，並以前開等語
    置辯，是本件所應審究者乃上訴人所有之系爭建物，其受損之原因是否確係因被
    上訴人二人在其上開土地上興建房屋時，因疏未注意施工安全，因而致鄰屋即上
    訴人所有之系爭建物受損？茲查：
  １、被上訴人抗辯上訴人於民國七十九年間曾以另案即台灣嘉義地方法院七十九年
      度簡字第一三三號及八十年度簡上字第十號民事事件（以下簡稱為前案），請
      求被上訴人丙○○賠償系爭房屋所受損害等情，業經本院依職權調閱上開卷宗
      查明屬實，且為上訴人所不爭執，另上訴人於前案所主張之系爭房屋受損部位
      ，其中附於台灣省建築師公會鑑定報告書所附編號３、４號照片所示之受損部
      位（見原審七十九年度簡字第一三三號卷第七十一頁反面及第七十二頁反面）
      及附於原審八十年度簡上字第十號卷宗第七十二頁所附編號２、３號照片所示
      之受損部位，經核與本件上訴人所主張之系爭建物受損部位中之如卷附編號５
      、號照片所示之受損部位相同及前案八十一年二月二十二日勘驗筆錄所載二
      樓浴室外壁有二、內壁有一，各如雞爪痕痕跡之受損情形（見原審八十年度簡
      上字第十號卷第六十九頁筆錄），經核亦與本件上訴人所主張之二樓廁所牆壁
      接縫處有裂痕之受損情形相符乙節，亦經本院調閱上開卷宗查明屬實，足見被
      上訴人抗辯上訴人所主張之損害，其中部分之損害與其於民國七十九年間在另
      案中所主張之損害相同等語，應非無據，此外參酌：、被上訴人抗辯上訴人
      主張之如起訴狀編號６號照片所示之水泥斷落之損害，於施工之初即已存在乙
      節，亦據被上訴人提出照片一張為証（按即原審卷第三十頁所附第一張照片）
      。、被上訴人抗辯上訴人主張之三樓左側牆壁有裂痕之損害，早於被上訴人
      乙○○新建房屋施工前（即舊房屋未拆除前）即已可見乙節，亦據被上訴人提
      出照片一張為証（按即原審卷第七十四頁所附編號４號照片）。、依前案即
      原審八十年度簡上字第一０號民事事件所附八十一年二月二十二日勘驗筆錄所
      載（見該卷宗第六十九頁筆錄），上訴人所有系爭建物之一、二樓，於民國八
      十一年間即已存在多處裂痕。－－－等情，足証被上訴人抗辯上訴人主張之系
      爭建物之受損部位，其中有多處分別係於民國七十九年前案起訴前或本件施工
      前即已存在等語，應堪採信，是上訴人主張系爭建物之損害係因被上訴人新建
      房屋工程所造成等語，是否屬實，即非無疑。
  ２、雖上訴人主張本案卷附編號５號、號照片所示之損害及二樓廁所牆壁接縫部
      分之損害，縱與民國七十九年間之損害位置相同，但經被上訴人再次施工破壞
      後，其損害程度已更為嚴重，依法被上訴人自仍須負賠償責任等語，惟為被上
      訴人所否認，此外上訴人復未就其主張之上開舊有損害經被上訴人再次施工破
      壞後，其損害程度確已更為嚴重等積極事實，舉証以實其說，其上開主張自不
      足採。另上訴人雖復主張被上訴人提出之相片，並非於被上訴人拆屋前所拍攝
      ，而係被上訴人開挖地基，經上訴人發現損壞而與其理論後，被上訴人始予以
      拍攝等語，惟查：本件援引之被上訴人所提出之如原審卷第三十頁所附第一張
      照片，依該照片所示內容，其內有挖土機甫動工開挖地基之影像，另本件援引
      之被上訴人所提出之如原審卷第七十四頁所附編號４號照片，依該照片所示內
      容，其內則有被上訴人所有之舊平房仍矗立在系爭土地之上之影像，足見上開
      照片應係被上訴人於拆屋之前或甫動工開挖地基之際所拍攝者至明，是上開照
      片自足資為被上訴人有利之依據，上訴人上開主張，應屬無據，應不足採。
  ３、又台灣省建築師公會於民國九十一年一月二十一日所製作之鑑定報告書，其內
      雖詳載「由現場之瑕疵及測量成果知標的物確受鄰地新建工程影響，因土壤再
      次受壓，兩棟建物產生不均下沉之影響，而產生裂紋及瑕疵，所幸目前損害大
      部分屬非結構性損害，且標的物之水平測量尚在安全限度範圍內，故經研判本
      案標的物在正常使用中，尚無結構安全之顧慮」等語，並因而認定上訴人所有
      之系爭建物確係受被上訴人新建房屋工程之影響而受損。然查：依前所述，本
      件上訴人所主張之系爭建物受損部位，經核與其於民國七十九年間在另案中所
      主張之受損部位，已有部分相同；另經比對被上訴人所提出之照片，上訴人所
      主張之損害部位，其中亦有部分損害係於新建工程施工前即已存在；再証人即
      製作上開鑑定報告書之鑑定人林平昇於原審訊問時另復證稱「鑑定報告裡面所
      列二十項瑕疵，係將鑑定時所見建物之瑕疵列出，因為沒有作施工前現況鑑定
      」、「本次鑑定沒有辦法排除原告（按即上訴人）之違建及九二一大地震所造
      成之影響，亦無法從此次鑑定中判斷係地震及違建所造成之龜裂與下沉所造成
      之龜裂，鑑定報告內之瑕疵沒有辦法確定每一點都是新建工程造成房屋下沉所
      造成的」、「很難判斷鑑定報告中所列瑕疵哪些是新建工程所造成」等語（見
      原審卷第一八０頁至第一八三頁筆錄），此外前案卷附台灣省建築師公會於民
      國七十九年十二月八日所製作之鑑定報告書，其內亦詳載「1.據申請人甲○○
      指稱，該房屋損害係由右鄰拆遷圍牆所致，依常理推斷，如果右鄰當初拆改圍
      牆確有使用大槌重擊，將造成震動有損及該房屋之可能。2.造成損害之原因除
      上述情況外，尚有其他原因，如該房屋構造問題（半磚牆壁）、基礎結實之程
      度、使用之年限、施工之品質等等都可能影響房屋裂紋現象」等語（附於原審
      七十九年度簡字第一三三號卷第七十八頁反面），足見上訴人所有之系爭建物
      ，其受損之原因，不一而足，或係因被上訴人之施工，或係因地震，或係因違
      建，或係因上訴人本身房屋之構造，或係因建物之基礎是否結實，或係因使用
      之年限，或係因施工之品質等原因所致，均有可能，是上開台灣省建築師公會
      之鑑定報告，雖列舉上訴人所有之系爭建物確有裂紋等二十處之瑕疵，惟上開
      瑕疵之造成原因，是否即係被上訴人新建房屋工程所造成，仍屬不能確定，是
      上開台灣省建築師公會於民國九十一年一月二十一日所製作之鑑定報告書，其
      內容自不足資為上訴人有利之依據。至上訴人主張之如起訴狀所附編號７號照
      片所示之裂紋、三樓左側牆壁之裂痕及三樓頂樓之裂痕等損害，雖均位於三樓
      較高及震幅較大之處，惟依前所述，上訴人所有之系爭建物，其受損之原因，
      既係不一而足，則自難因上開損害係位於較高及震幅較大之處，即遽認該等損
      害確係因被上訴人之施工所造成。是本件依上所述，系爭房屋受損之原因，或
      係因被上訴人之施工，或係因地震，或係因違建，或係因上訴人本身房屋之構
      造，或係因建物之基礎是否結實，或係因使用之年限，或係因施工之品質等諸
      多可能原因所造成，而非僅止於被上訴人施工一端而已，則上訴人就其主張之
      系爭房屋確係因被上訴人之施工而受有損害之有利事實，自應舉証以實其說，
      乃其迄未舉証証明，自難僅因系爭房屋受有損害即遽認該損害確係因被上訴人
      之施工所造成，是其主張系爭房屋係因被上訴人之施工而受有損害等語，應屬
      無據，應不足採。
  ４、雖上訴人提出照片六張，另主張被上訴人開挖之地基，深度高達一公尺以上，
      對其自己所有之舊有建物猶特別予以支撐，且又以重機械怪手開挖地基，其結
      果自影響上訴人原有建築之基礎，另其復抽取地下水，以利施工，以致土壤再
      次受壓，建物產生不均下沈，因而產生裂紋及瑕疵，足見其行為顯已對上訴人
      之建物產生不良影響等語，惟依前所述，上訴人所有之系爭建物，其受損之原
      因，不一而足，或係因被上訴人之施工，或係因地震，或係因違建，或係因上
      訴人本身房屋之構造，或係因建物之基礎是否結實，或係因使用之年限，或係
      因施工之品質等原因所致，均有可能，足見上訴人房屋受損之原因，經核與被
      上訴人是否開挖地基深達一公尺以上，或是否使用重機械怪手開挖地基，或是
      否抽取地下水施工，其間均無必然之關聯，自難因被上訴人開挖之地基深達一
      公尺以上，或係使用重機械怪手開挖地基，或係抽取地下水施工，即遽認上訴
      人所有之系爭建物，其受損之原因係因被上訴人於施工時為上開行為所致，是
      上訴人上開主張仍不足資為其有利之依據。
  ５、又系爭坐落於嘉義縣新港鄉○○段第七三七之一號及同段第七三七之二號土地
      上之門牌號碼為嘉義縣新港鄉○○村○○路一０一巷九號之新建房屋工程，其
      起造人係被上訴人乙○○與訴外人陳峻峰二人乙節，業據被上訴人乙○○提出
      嘉義縣新港鄉公所核發之八九新鄉建執字第０四九號建造執照影本一紙為證 (
      附於原審卷第二十九頁) ，另證人即承攬系爭新建房屋工程之佳信土木包工業
      經理卯財教於原審訊問時亦証稱伊係與被上訴人乙○○簽訂承攬契約，本件與
      丙○○無關等語（見原審卷第五十一頁及第一八一頁筆錄），足見系爭坐落於
      嘉義縣新港鄉○○段第七三七之一號及同段第七三七之二號土地上之新建房屋
      工程之施工，顯與被上訴人丙○○無關，是上訴人以系爭工程於施工時侵害其
      建物為由，因而向被上訴人丙○○請求損害賠償，自屬無據，雖上訴人主張系
      爭建物之興建工程均由被上訴人丙○○處理等語，惟並未舉証以實其說，其主
      張自不足採。
  ６、按當事人主張有利於己之事實者，就其事實有舉證之責任，民事訴訟法第二百
      七十七條前段定有明文；又民事訴訟如係由原告主張權利者，應先由原告負
      証之責，若原告先不能証，以証實自己主張之事實為真實，則被告就其抗辯
      事實即令不能証，或其所証據尚有疵累，亦應駁回原告之請求，最高法院
      亦著有十七年上字第九一七號判例可資參照。本件依上所述，上訴人就其主張
      之被上訴人二人在其上開土地上興建房屋時，因疏未注意施工安全，因而致鄰
      屋即伊所有之系爭建物受損等事實，既未舉証以實其說，則揆諸前開說明，自
      難認其有何損害賠償請求權存在，是其依侵權行為損害賠償之法律關係，請求
      被上訴人二人連帶負損害賠償之責，自屬無據。
四、從而，上訴人本於侵權行為損害賠償之法律關係請求被上訴人二人應連帶給付伊
    一百萬元及自起訴狀繕本送達之翌日起至清償日止，按年息百分之五計算之利息
    ，為無理由，不應准許。原審據此而為上訴人敗訴之判決，並駁回其假執行之聲
    請，經核並無不合，上訴意旨仍執前詞指摘原判決不當，並求為廢棄改判，非有
    理由，應予駁回。
五、本件事証已明確，兩造其餘攻擊、防禦方法及舉証，因與本判決判斷結果，不生
    影響，爰未逐一論述，併此敘明。
六、據上論結，本件上訴為無理由，爰依民事訴訟法第四百四十九條第一項、第七十
    八條判決如主文。
中　　　華　　　民　　　國　　九十一　　年　　十一　　　月　　十二　　　日
　　　　　　　　　　　　　　　　　　臺灣高等法院臺南分院民事第二庭
~B1審判長法官　吳　　志　　誠
~B2　　　法官　李　　文　　賢
~B3　　　法官　李　　素　　靖
右為正本係照原本作成。
不得上訴。
中　　　華　　　民　　　國　　九十一　　年　　十一　　月　　　十三　　　日
~B法院書記官　邱　　春　　榮
